---
title: "Séries temporais"
author: "Leo Miri"
date: "07/11/2023"
output: html_document
---

```{r setup, include=FALSE}
knitr::opts_chunk$set(echo = TRUE)
```

## Análise de uma série

Foi realizada a busca pelo termo de busca "protetor solar" no Google Trends e os dados coletados aparecem a seguir:

```{r echo = FALSE, message = FALSE, warning = FALSE}

setwd("C:/Users/baptista.leonardo/Documents/ESPM SI/4°Semestre/R")

library(readxl)

dados=read_excel("protetor_solar.xlsx")
protetor = ts(dados$Buscas, start = c(2018,1), frequency = 12)
protetor

plot(protetor, main = "Buscas em % pelo termo protetor solar")
```

A sazonalidade é observada diretamente no gráfico. A periodicidade é de 12 em 12 observações.

O próximo passo é identificar as componentes da série.

```{r echo = FALSE, message = FALSE, warning = FALSE}

########## COMPONENTES DA SÉRIE ###########
decomp <- decompose(protetor, type = "multiplicative")

plot(decomp)
options(digits = 2)

decomp$figure
sum(decomp$figure)

plot(decomp$figure,
     type = 'b',
     xlab = 'Mês',
     ylab = 'Índice de sazonalidade',
     col = 'blue')

```

O gráfico da decomposição mostra as componentes de tendência (obtida via a técnica de médias móveis), a sazonalidade e a componente aleatória.

A soma dos índices de sazonalidade precisa ser igual a quantidade de observações que forma um período. Aqui, a soma precisa ser igual a 12 (sum(decomp$figure)).

O gráfico do índice de sazonalidade mostra quanto as buscas estão acima ou abaixo da média. A referência é o valor 1. Acima de 1, teremos buscas acima da média dos últimos 12 meses e abaixo de 1, teremos buscas abaixo da média dos últimos 12 meses.

```{r echo = FALSE, message = FALSE, warning = FALSE}

########### MODELAGEM ###############
library(forecast)
model <- auto.arima(protetor)

# summary(model)

f <- forecast(model, h = 7)
library(ggplot2)
autoplot(f, xlim=c(2022,2025))

library(knitr)
options(digits = 4)
kable(f, caption = "Valores previstos")


```

O primeiro passo para a modelagem é aprender como os dados se comportaram no passado com a função auto.arima (ARIMA = autoregressive integrated moving average).

As previsões apresentam três cenários: o realista (Point Forecast), o pessimista (Lo 80 e o Lo 95) e o otimista (Hi 80 e o Hi 95).

Para os cenários pessimistas e otimistas são apresentadas duas abordagens: uma com 80% de confiança e outra com 95% de confiança.

