---
title: "Lista_2"
author: "Leo"
date: "2023-09-26"
output: html_document
---

```{r setup, include=FALSE}
knitr::opts_chunk$set(echo = TRUE)
```

1) Um diretor de uma instituição financeira que presta serviços para agências bancárias em Barueri deseja agrupar os municípios abaixo de acordo com a quantidade de agências e o valor do caixa dentro de cada município.


```{r, warning=FALSE, echo=FALSE}

setwd("C:/Users/baptista.leonardo/Documents/ESPM SI/4°Semestre/R")

dados = readxl::read_xlsx("Lista de exercícios 2 - segmentação.xlsx", sheet = "Ex1")

```

a) Considerando as variáveis acima, obtenha a matriz de distância (calcular a distância Euclidiana). Apresente-a.

```{r, warning=FALSE, echo=FALSE}

dados1 = dados[-c(4,5)]

dados1 = data.frame(dados1, row.names = 1)

dados2 = scale(dados1)

options(digits = 2)

#knitr::kable(dados2)

dist(dados2)

```

- O município com a menor distância euclidiana em relação à Barueri é SBC.


b) Qual o local mais parecido com Barueri para se abrir uma filial da instituição financeira? Use o código abaixo para apresentar a solução:

instalar a library "leaflet"
library(leaflet)
mapa <- leaflet() %>%
addTiles() %>%
addMarkers(
lng= longitude, # inserir os dados com as longitudes
lat= latitude, # inserir os dados com as latitudes
popup=c(" "," "," "," ")) # escrever um comentário
mapa

```{r, echo=FALSE}

# instalar a library "leaflet"

library(leaflet)
mapa <- leaflet() %>%
addTiles() %>%
addMarkers(
lng= dados$Longitude, # inserir os dados com as longitudes
lat= dados$Latitude, # inserir os dados com as latitudes
popup=c("Matriz","Descartar","Possível Filial","Descartar")) # escrever um comentário
mapa


```

