---
title: "Aula_10_escalonamento"
author: "Cléber Figueiredo"
date: "2023-10-03"
output: html_document
---

```{r setup, include=FALSE}
knitr::opts_chunk$set(echo = TRUE)
```

## Exemplo 2 - Emissoras de TV aberta

```{r, include = FALSE}
library(readxl)
library(factoextra)
library(ggplot2)

setwd("/cloud/project")
dados = read_excel("TV_Aberta_202302.xlsx", sheet = "Sheet1")
dados1 = data.frame(dados, row.names = 1)

```

O objetivo é identificar quais são os atributos e as características que são relevantes e que podem gerar potencial de diferenciação para as emissoras de TV aberta.

Desafio: traduzir este conjunto de números num mapa que nos permita analisar a posição relativa de cada uma dessas empresas.


```{r, echo = FALSE}
res.pca = prcomp(dados1)

fviz_pca_ind(res.pca,
             col.ind = "cos2", 
             gradient.cols = c("#00AFBB", "#E7B800", "#FC4E07"),
             repel = TRUE
)


```

O mapa mostra que a técnica é capaz de resumir as quatro dimensões (jornalismo sensacionalista, dramaturgia, carisma do âncora dos programas de auditório e a programção esportiva) em duas dimensões com a explicação de 92,3% (63.6 + 28.7 = 92.3).

```{r, echo = FALSE}

fviz_pca_biplot(res.pca, repel = TRUE,
                col.var = "#2E9FDF", # Cor das variáveis
                col.ind = "#FC4E07"   # Cor dos indivíduos
)

```

A importância do atributo é dada pelo tamanho do vetor. Notamos que a diversidade da programação esportiva foi o atributo em destaque, em segundo lugar vem o carisma do âncora dos programas de auditório, novelas e, por fim, o sensaciolismo do jornalismo.

Aqui, existe o chamado viés de seleção (amostra "nichada"). Isso não é a realidade, mostra apenas a visão dos alunos do 4o semestre de SI, que estavam cursando a disciplina de Análise Exploratória, no segundo semestre de 2023.

No quesito esporte o destaque vem para a Band, embora a emissora Globo também esteja posicionada acima da média.

A empresa de comunicação que se destaca em relação ao carisma do âncora dos programas de auditório e na dramatrugia é a Globo.

O destaque para o jornalismo sensacionalista vai para a Record.

Para a comunicação com o público-alvo, a emissora Globo deve focar na dramaturgia e programas de auditório; Band nos esportes e Recordo no sensacionalismo do seu jornalismo. Isso para fortalecer a diferenciação. 


