---
title: "Aula_03"
author: "Leo"
date: "2023-08-15"
output: pdf_document
---

```{r setup, include=FALSE}
knitr::opts_chunk$set(echo = TRUE)
```

## R Markdown

## Manipulação de dados

1) Use o comando select() para criar um subconjunto dos dados que inclua somente as colunas: escolaridade (educational level), se o respondente tem algum financiamento educacional (educational loan), situação de trabalho (employment status), e aprovação ao Governo (Trump approval). Apresente o objeto. Dica: consulte o dicionário de variáveis para identificar as variáveis corretas.

```{r , message=FALSE, echo=FALSE}

setwd("C:/Users/baptista.leonardo/Documents/ESPM SI/4°Semestre/R")

library(tidyverse)

dados = read_csv("cces_sample.csv")

dados2 = select(dados, "educ", "edloan", "employ", "CC18_308a")

knitr::kable(head(dados2))

```



2) Use o comando recode() para criar uma nova coluna no objeto anterior chamada
"trump_approve_disapprove" que recodifica a variável “President Trump's job approval”. Um valor igual a "1" deve significar que o respondente ou "strongly" ou "somewhat" aprova o Governo, e o valor "0" deve significar que o respondente ou "strongly" ou "somewhat" desaprova o Governo Trump. Apresente os resultados do objeto no console.

```{r}

dados3 = dados2

dados3$trump_approve_disapprove = recode(dados2$CC18_308a,
                                         `1` = 1,
                                         `2` = 1,
                                         `3` = 0,
                                         `4` = 0)

knitr::kable(head(dados3))

```


3) Use summarise() para criar um sumário dos respondentes que estão empregados em
tempo integral e são casados. A tabela deve apresentar a média e a mediana da importância dada a religião.

```{r , echo=FALSE}

ex3 = dados %>%
      filter(marstat == 1 & employ == 1) %>%
      summarise(media = mean(pew_religimp),
                mediana = median(pew_religimp))

options(digits = 3)

knitr::kable(ex3, caption = "Medidas-resumo")


```

## Observação

Quando existirem *missing values* (NA) nem sempre o DROP será a melhor opção.
Você pode substituir o missing value pela média, mediana etc. Dependerá da quantidade de dados.
Esse procedimento é chamado de imputação de dados.

```{r}

dados2$edloan[is.na(dados2$edloan)] = median(dados2$edloan, na.rm = TRUE)
dados2$edloan

```

