---
title: "Aula_04"
author: "Leo"
date: "2023-08-22"
output: pdf_document
---

```{r setup, include=FALSE}
knitr::opts_chunk$set(echo = TRUE)
```

## Grammar of Graphics: ggplot2

A base que será utilizada é a base do GapMinder que está disponível no site da UBC.

```{r, message=FALSE, echo=FALSE}

setwd("C:/Users/baptista.leonardo/Documents/ESPM SI/4°Semestre/R")

library(tidyverse)

dados = read_delim(file= "https://www.stat.ubc.ca/~jenny/notOcto/STAT545A/examples/gapminder/data/gapminderDataFiveYear.txt",
                   delim = "\t")

knitr::kable(head(dados, n=14), caption = "GapMinder 5 years")


```

Os dados desta base são dados longitudinais. O mesmo país aparecerá 12 vezes: de 1952 a 2007.

Para usarmos os dados mais atuais, vamos aplicar um filtro e ficar só com os dados de 2007.


```{r}

library(knitr)

dados_2007 = filter(dados, year == 2007)


kable(head(dados_2007, caption = "Dados de 2007"))

```

### Gráficos simples

Qualquer gráfico deste pacote necessita de três elementos:

1) Dados,

2) Algum mapeamento estético (aesthetic mappings,
abreviado como “aes”) entre as variáveis e propriedades
visuais dos gráficos.

3) Pelo menos uma camada que descreva como as
observações serão apresentadas. Essas camadas são
construídas com base em funções chamadas de geometrias,
abreviadas por “geom”.

```{r}

ggplot(dados_2007, aes(x=continent, fill=continent)) + geom_bar() + labs(title = "Países por continente", x = "", y = "Contagem", fill="Continentes") + scale_fill_brewer(palette = "Oranges") + theme_classic() + guides(fill="none")

```

Cada camada inserida deve vir após o sinal de +. A última camada não pode ser seguida de um sinal de +.

```{r}

ggplot(dados_2007, aes(y = lifeExp, x = continent, fill=continent)) + geom_boxplot() + labs(title = "Expectativa de vida por continente", subtitle = "Dados de 2007", x = "", y = "Expectativa de vida", fill="Continentes") + scale_fill_brewer(palette = "Blues") + theme_classic() + guides(fill="none")

```


O diagrama de dispersão pode ser muito bem aproveitado pelo GGPLOT


```{r}

ggplot(dados_2007, aes(x = gdpPercap, y = lifeExp, color = continent)) + geom_point(size = 3, alpha=0.7) + labs(title = "Expectativa de vida por PIB per capita", subtitle = "Dados de 2007", x = "PIB per capita", y = "Expectativa de vida - anos", color="Continentes") + theme_classic()

```


Outras visualizações:

```{r}
ggplot(dados_2007, aes(x=gdpPercap, y = lifeExp)) + geom_density2d()  + labs(title = "Expectativa de vida por PIB per capita", subtitle = "Dados de 2007", x = "PIB per capita", y = "Expectativa de vida - anos") + theme_classic()
```


```{r}

dados_br = filter(dados, country == c("Brazil", "United States"))

ggplot(dados_br, aes(x=year, y = lifeExp, color=country)) + geom_line(size=4) + labs(title = "Expectativa de vida - Brazil vs USA", subtitle = "GapMinder", x = "", y = "Expectativa de vida - anos", color = "Países") + theme_classic()


```

Colocando tudo junto

```{r, message=FALSE, echo=FALSE}

library(gridExtra)

g1 = ggplot(dados_br, aes(x=year, y = lifeExp, color=country)) + geom_line(size=4) + labs(title = "Expectativa de vida - Brazil vs USA", subtitle = "GapMinder", x = "", y = "Expectativa de vida - anos", color = "Países") + theme_classic()

g2 = ggplot(dados_2007, aes(x=gdpPercap, y = lifeExp)) + geom_density2d()  + labs(title = "Expectativa de vida por PIB per capita", subtitle = "Dados de 2007", x = "PIB per capita", y = "Expectativa de vida - anos") + theme_classic()

g3 = ggplot(dados_2007, aes(y = lifeExp, x = continent, fill=continent)) + geom_boxplot() + labs(title = "Expectativa de vida por continente", subtitle = "Dados de 2007", x = "", y = "Expectativa de vida", fill="Continentes") + scale_fill_brewer(palette = "Blues") + theme_classic() + guides(fill="none")

g4 = ggplot(dados_2007, aes(x=continent, fill=continent)) + geom_bar() + labs(title = "Países por continente", x = "", y = "Contagem", fill="Continentes") + scale_fill_brewer(palette = "Oranges") + theme_classic() + guides(fill="none")

grid.arrange(g1,g2,g3,g4,ncol=2)


```

