---
title: "ExsAula_05"
author: "Leo"
date: "2023-08-29"
output: html_document
---

```{r setup, include=FALSE}
knitr::opts_chunk$set(echo = TRUE)
```

```{r}
setwd("C:/Users/baptista.leonardo/Documents/ESPM SI/4°Semestre/R")
dados = readxl::read_excel("Lista_de_exercicios_1.xlsx")
```


## Exercício a) e b)

- a) Gere um subconjunto da base apenas com as variáveis Week, Period, Average Time on Site e Profit

- b) Renomeie as variáveis para Semana, Período, Tempo_no_site e Lucro

```{r}
library(tidyverse)
dados2 = select(dados,"Week (2008-2009)", "Period", "Avg. Time on Site (secs.)", "Profit")

dados2 = rename(dados2, Semana = "Week (2008-2009)")
dados2 = rename(dados2, Período = "Period")
dados2 = rename(dados2, Tempo_no_site = "Avg. Time on Site (secs.)")
dados2 = rename(dados2, Lucro = "Profit")


```

## Exercício c)

- c) Mude a classe da variável Período de “character” para “factor”. A ordem dos
fatores deve ser Shakedown, Analysis 1, Promotion e Analysis 2.

```{r}

dados2$Período = factor(dados2$Período, levels = c("Shakedown", "Analysis 1", "Promotion", "Analysis 2"))

```

## Exercício d)

- d) Construa um diagrama de dispersão entre o tempo médio no site e o lucro. Use
anotações, temas e coloração com base no período

```{r}

ggplot(dados2, aes(x = Tempo_no_site, y = Lucro, color = Período)) + geom_point(size = 3, alpha=0.7) + labs(title = "Diagrama de dispersão entre o tempo médio no site e o lucro.", subtitle = "Dados de 2008-2009", x = "Tempo no site", y = "Lucro", color="Período") + theme_classic()

```


## Exercício e)

- e) Construa um boxplot para a variável período lucro por período. Os gráficos
precisam apresentar sombreamento.

```{r}

ggplot(dados2, aes(y = Lucro, x = Período, fill= Período)) + geom_boxplot() + labs(title = "Lucro por período", subtitle = "Dados de 2008-2009", x = "", y = "Lucro", fill="Período") + scale_fill_brewer(palette = "Oranges") + theme_classic() + guides(fill="none")

```

